臺灣高雄地方法院刑事判決             100年度易字第1369號
公  訴  人  臺灣高雄地方法院檢察署檢察官
被      告  李宗庭
上列被告因竊盜案件，經檢察官提起公訴（100 年度偵字第2426
7 號），本院合議庭裁定由受命法官獨任行簡式審判程序，判決
如下：
    主  文
李宗庭犯如附表所示之罪，各處如附表所示之刑。應執行拘役壹
佰貳拾日。
    事  實
一、李宗庭意圖為自己不法所有，基於竊盜之犯意，先後於如附
    表所示之時間、地點，可預見所竊得之財物為未滿18歲之人
    所有，竟徒手竊得如附表所示未滿18歲之人之財物，得手後
    ，並將如附表編號1 至編號3 所示竊得之現金花費罄盡，其
    餘物品則悉數丟棄，嗣於遂行如附表編號4 所示之犯行後，
    於民國100 年8 月22日晚間10時許，為羅○維（84年生，姓
    名及年籍詳卷）當場發現，偕同王○屏（83年生，姓名及年
    籍詳卷）等人將其壓制在地並報警處理，並為警扣得灰色手
    提袋1 只（已發還王○屏）。李宗庭在未被有偵查犯罪職權
    之公務員發覺前，於警詢時主動就如附表編號1 至編號3 所
    示之犯罪事實向警員自首，而悉上情。
二、案經高雄市政府警察局前鎮分局移送臺灣高雄地方法院檢察
    署偵查起訴。
    理  由
一、本件被告李宗庭所犯為死刑、無期徒刑、最輕本刑為3 年以
    上有期徒刑以外之罪，其於審理程序中就被訴事實為有罪之
    陳述，經本院告知簡式審判程序之旨，並聽取檢察官、被告
    之意見後，認為適宜進行簡式審判程序，依刑事訴訟法第27
    3 條之1 第1 項規定，裁定進行簡式審判程序，是依刑事訴
    訟法第273 條之2 ，其證據調查，自不受第159 條第1 項、
    第161 條之2 、第161 條之3 、第163 條之1 及第164 條至
    第170 條規定之限制，合先敘明。
二、上揭事實，業據被告於警詢、偵查及本院審理時均坦承不諱
    ，核與被害人吳○儒、林○暉、許○韓、王○屏及證人羅○
    維（姓名及年籍均詳卷）於警詢時所指訴及證述（警卷第7
    至15、19至25、29至35、39至43頁）之情節相符，此外，復
    有高雄市政府警察局前鎮○○○○路派出所陳報單3 份暨受
    理刑事案件報案三聯單1 份、遺失案件報案證明申請書2 份
    （警卷第17、18、27、28、37、38頁）、職務報告（警卷第
    45頁）、扣押筆錄（警卷第47至51頁）、扣押物品收據（警
    卷第53頁）、扣押物品目錄表（警卷第55頁）、贓物認領保
    管單（警卷第57頁）各1 份、照片7 張（警卷第59至65頁）
    附卷可佐，足認被告之任意性之自白與事實相符，本案事證
    明確，被告犯行堪以認定。
三、核被告所為，係犯刑法第320 條第1 項竊盜罪。按成年人故
    意對少年犯罪者，加重其刑至二分之一，兒童及少年福利法
    第70條第1 項前段定有明文，查被告係70年生，而被害人吳
    ○儒、林○暉、許○韓及王○屏（下稱被害人吳○儒等）則
    分別係84年、85年、84年及83年生，有被告及被害人吳○儒
    等於警詢時之個人年籍資料及本院個人基本資料查詢結果各
    1 份在卷可憑，是被告於本案犯行之際（100 年8 月間）為
    已滿20歲之成年人，被害人吳○儒等則均為12歲以上未滿18
    歲之人，皆係屬兒童及少年福利法第2 條後段所稱之少年無
    訛。再被告所犯竊盜案件均係在「中正高工」籃球場為之，
    衡情被告應能知悉上開地點多有未滿18歲之人出入，置於該
    處之財物可能為該等人所有，復參以被告於本院訊問中確亦
    自承能預見其所犯本件竊盜犯行之被害人皆為未滿18歲之人
    ，是被告顯係可得而知其本件犯行均係對少年犯罪，從而，
    被告故意對被害人吳○儒等實施如附表所示之犯行，即均係
    對少年犯之，皆應依兒童及少年福利法第70條第1 項前段之
    規定，加重其刑，公訴意旨俱未論及，容有未洽，而該加重
    規定係屬刑法分則之加重，已屬獨立罪名（臺灣高等法院暨
    所屬法院99年法律座談會刑事類提案第19號研討結果參照）
    ，又與原起訴之基本社會事實同一，本院並已當庭補充告知
    上開規定，自應依法變更起訴法條，附此敘明。另被告就如
    附表編號1 至編號3 所示之部分部分犯行，均係其於偵查犯
    罪職權之公務員尚未發覺其犯罪之前，即主動向警員供述其
    竊盜之犯行，並願接受裁判，有其100 年8 月23日第2 次警
    詢筆錄（警卷第4 、5 頁）之供述可參，合於刑法自首之規
    定，爰皆依法減輕其刑，並就如附表編號1 至編號3 所示部
    分犯行先加後減之。再被告所犯4 次犯行，犯意各別，行為
    互殊，應予分論併罰。
四、本院審酌被告正值年輕力壯，不思循正當途徑賺取財富，竟
    一再行竊，所為實非可取，惟念其犯後坦承犯行，態度良好
    ，且其未有前科，有其臺灣高等法院被告前案紀錄表1 份在
    卷可稽，素行尚可，復斟酌其各次犯行所竊財物價值，就如
    附表編號4 所示犯行所竊取之灰色手提袋業已發還被害人王
    ○屏，有贓物認領保管單1 份可參，該部分犯罪所生損害已
    有減輕等節，暨衡之其犯罪動機、目的、手段、生活狀況及
    智識程度等一切情狀，分別量處如主文所示之刑，並定其應
    執行之刑，以示懲儆。至被告所犯刑法第320 條第1 項雖係
    最重本刑為5 年有期徒刑以下之刑之罪，原依刑法第41條第
    1 項之規定，得易科罰金，惟本件既應依兒童及少年福利法
    第70條第1 項前段規定加重其刑，因該規定性質上屬刑法分
    則之加重，故加重後被告所犯已非最重本刑為5 年以下有期
    徒刑以下之刑之罪，縱受6 月以下有期徒刑之宣告，依法亦
    不得諭知易科罰金之折算標準（惟依刑法第41條第3 項之規
    定，仍得易服社會勞動），併予敘明。
據上論斷，應依刑事訴訟法第273 條之1 第1 項、第284 條之1
、第299 條第1 項前段、第300 條，刑法第320 條第1 項、第62
條前段、第51條第6 款，兒童及少年福利法第70條第1 項前段，
刑法施行法第1 條之1 第1 項、第2 項前段，判決如主文。
本案經檢察官顏漢文到庭執行職務。
中    華    民    國   100    年    9     月    27    日
                  刑事第十二庭  法  官  王榆富
以上正本證明與原本無異。
如不服本判決應於收受判決後10日內向本院提出上訴書狀，並應
敘述具體理由。其未敘述上訴理由者，應於上訴期間屆滿後20日
內向本院補提理由書( 均須按他造當事人之人數附繕本) 「切勿
逕送上級法院」。
中    華    民    國   100    年    9     月    27    日
                                書記官  莊正彬
附表
┌──┬────┬──────┬───┬──────────┬───────┐
│編號│ 時間   │ 地點       │被害人│  竊取之財物        │所犯之罪及所處│
│    │        │            │      │                    │之刑          │
├──┼────┼──────┼───┼──────────┼───────┤
│ 1  │100年8月│高雄市前鎮區│吳○儒│後背包1只（內有SAMSU│李宗庭成年人故│
│    │15日晚間│光華二路與黃│      │NG ANYCALL 型號S5520│意對少年犯竊盜│
│    │10時許  │埔街口（中正│      │及SGHU908手機，價值 │罪，處拘役肆拾│
│    │        │高中籃球場）│      │合計新臺幣【下同】  │日。          │
│    │        │            │      │18,900元、現金200 元│              │
│    │        │            │      │、健保卡、學生證、身│              │
│    │        │            │      │分證各1  張、小錢包2│              │
│    │        │            │      │個）                │              │
├──┼────┼──────┼───┼──────────┼───────┤
│ 2  │100年8月│高雄市前鎮區│林○暉│腳踏車腰包1 只（內有│李宗庭成年人故│
│    │18日晚間│光華二路與黃│      │SONY型號J105I 及W705│意對少年犯竊盜│
│    │8 時50分│埔街口（中正│      │手機，價值合計5,350 │罪，處拘役拾│
│    │許      │高中籃球場）│      │元，現金50元，鑰匙1 │日。          │
│    │        │            │      │串）                │              │
├──┼────┼──────┼───┼──────────┼───────┤
│ 3  │100年8月│高雄市前鎮區│許○韓│手提包1只（內有SONY │李宗庭成年人故│
│    │21日晚間│光華二路與黃│      │ERICSSON型號W705手機│意對少年犯竊盜│
│    │9 時30分│埔街口（中正│      │，價值7,000 元，鑰匙│罪，處拘役拾│
│    │許      │高中籃球場）│      │1 串）              │日。          │
├──┼────┼──────┼───┼──────────┼───────┤
│ 4  │100年8月│高雄市前鎮區│王○屏│灰色手提袋1 只（內無│李宗庭成年人故│
│    │22日晚間│光華二路與黃│      │財物）              │意對少年犯竊盜│
│    │9 時30分│埔街口（中正│      │                    │罪，處拘役肆拾│
│    │許      │高中籃球場）│      │                    │日。          │
└──┴────┴──────┴───┴──────────┴───────┘

附錄本案論罪科刑之法條：
中華民國刑法第320條第1項
（普通竊盜罪、竊佔罪）
意圖為自己或第三人不法之所有，而竊取他人之動產者，為竊盜
罪，處5 年以下有期徒刑、拘役或500 元以下罰金。